【裁判字號】    98,易,1225
【裁判日期】    981217
【裁判案由】    竊盜
【裁判全文】
臺灣彰化地方法院刑事判決              98年度易字第1225號
公  訴  人  臺灣彰化地方法院檢察署檢察官
被      告  乙○○
                    （現於臺灣雲林監獄第二監獄執行中）
上列被告因竊盜案件，經檢察官提起公訴（98年度偵字第6929、
7277號），本院判決如下：
    主    文
乙○○犯竊盜罪，累犯，處有期徒刑伍月，如易科罰金，以新臺
幣壹仟元折算壹日。又犯竊盜罪，累犯，處有期徒刑伍月，如易
科罰金以新臺幣壹仟元折算壹日。應執行有期徒刑捌月，如易科
罰金，以新臺幣壹仟元折算壹日。
    事    實
一、乙○○前於民國80年間，因懲治盜匪條例案件，經本院以80
    年度訴字第244號刑事判決判處有期徒刑7年確定；於83年間
    ，因違反肅清煙毒條例、違反麻醉藥品管理條例案件，經本
    院以83年度訴字第1236號刑事判決分別判處有期徒刑3年2月
    、7月，應執行有期徒刑3年8月確定，上開分別確定之數罪
    經送監接續執行，於88年9月7日縮短刑期假釋付保護管束出
    監。又於保護管束期間內之90年間因竊盜案件，經本院以90
    年度易字第709號判決判處有期徒刑10月確定；又於91年間
    因偽造文書、詐欺案件，經本院以90年度易字第1052號判決
    分別判處有期徒刑5月、4 月確定，上開分別確定之數罪，
    嗣經減刑並定執行刑為8月確定，於96年7月16日執行完畢。
    詎其仍不知悔改，竟基於為自己不法所有之意圖，於98年2
    月7日凌晨5時許，在臺中縣烏日鄉○○村○○○路288號前
    ，竊取甲○○所有之車牌號碼3917-KZ號自小客車；又於98
    年3月15日上午8時許，在臺中市○○區○○路365號前，竊
    取丙○○所持用之車牌號碼8399-UP號車牌2面，嗣為警查獲
    ，始知悉上情。
二、案經臺中縣警察局清水分局報告由臺灣彰化地方法院檢察署
    呈請臺灣高等法院檢察署檢察長核轉由臺灣彰化地方法院檢
    察署檢察官偵查及彰化縣警察局和美分局報請臺灣彰化地方
    法院檢察署檢察官偵查起訴。
    理    由
一、按刑事訴訟法第159條之5規定：「被告以外之人於審判外之
    陳述，雖不符前四條之規定，而經當事人於審判程序同意作
    為證據，法院審酌該言詞陳述或書面陳述作成時之情況，認
    為適當者，亦得為證據。當事人、代理人或辯護人於法院調
    查證據時，知有第159條第1項不得為證據之情形，而未於言
    詞辯論終結前聲明異議者，視為有前項之同意。」，其立法
    意旨在於傳聞證據未經當事人之反對詰問予以核實，原則上
    先予排除，惟若當事人已放棄詰問或未聲明異議，基於證據
    資料愈豐富，愈有助於真實發現之理念，且強化言詞辯論主
    義，法院自可承認該傳聞證據例外擁有證據能力。經查，本
    件被告乙○○於本院言詞辯論終結前，並未就證人甲○○及
    丙○○於警詢時所證述之內容聲明異議，依上開規定說明，
    應視為同意其證言作為證據，且本院審酌上開證人等證言作
    成時之情況，查無其他不法之情狀，足認為得為本案之證據
    ，而有證據能力，先予敘明。
二、前揭犯行，業據被告乙○○於警詢中、檢察官訊問時、本院
    審理時坦承不諱，核與證人即被害人甲○○、丙○○於警詢
    時證述情節相符，並有臺中縣警察局車輛協尋及尋獲電腦輸
    入單、贓物認領保管單及內政部警政署刑事警察局刑醫字第
    0980037779號、0000000000號鑑驗書各1份，臺中縣警察局
    清水分局刑事現場勘驗卷、內政部警政署失車-唯讀案件基
    本資料及監視錄影翻拍畫面照片2紙附卷可稽，足證被告之
    自白屬實。前揭犯行，事證明確，洵堪認定。
三、核被告2次所為，係分別犯刑法第320條第1項之竊盜罪。其
    所犯上開2罪，犯意各別，行為互殊，應予分論併罰。被告
    曾受如犯罪事實欄所示之確定判決及有期徒刑之執行完畢，
    有臺灣高等法院被告前案紀錄表附卷可憑，其於有期徒刑執
    行完畢後之5年內，故意再犯有期徒刑以上之本罪，為累犯
    ，應依刑法第47條第1項規定加重其刑。爰審酌被告被告犯
    罪之動機、智識程度、手段、竊取物品之價值、所生危害及
    其犯後坦承不諱表示悔改之意等一切情狀，分別量處如主文
    所示之宣告刑，並均諭知易科罰金之折算標準，暨定其應執
    行刑。又按依司法院釋字第662號解釋：「中華民國94年2月
    2 日修正公布之現行刑法第41條第2項，關於數罪併罰，數
    宣告刑均得易科罰金，而定應執行刑之刑逾6個月者，排除
    適用同條第1項得易科罰金之規定部分，與憲法第23條規定
    有違，並與本院釋字第366號解釋意旨不符，應自本解釋公
    布之日起失其效力。」故對於數罪併罰，數宣告刑均得易科
    罰金，而定應執行之刑超過6個月之案件，依司法院釋字第
    366號、662號解釋意旨，仍得易科罰金。是本院就被告乙○
    ○所犯上開2件竊盜案件諭知之宣告刑均得易科罰金，雖合
    併定其應執行刑逾有期徒刑6月，惟依上開大法官會議解釋
    要旨，仍應併予諭知易科罰金之折算標準。
據上論斷，應依刑事訴訟法第299條第1項前段，刑法第320條第1
項、第47條第1項、第41條第1項前段、第51條第5款、刑法施行
法第1條之1，判決如主文。
本案經檢察官王元郁到庭執行職務。
中    華    民    國    98    年    12    月    17    日
                刑事第二庭  法  官  羅  永  安
以上正本證明與原本無異。
如不服本判決，應於收受判決後10日內向本院提出上訴書狀，並
應敘述具體理由；其未敘述上訴理由者，應於上訴期間屆滿後20
日內向本院補提理由書（均須按他造當事人之人數附繕本「切勿
逕送上級法院」）。
告訴人或被害人對於判決如有不服具備理由請求檢察官上訴者，
其上訴期間之計算係以檢察官收受判決正本之日期為準。
中    華    民    國    98    年    12    月    17    日
                            書記官  魏  嘉  信
附錄本案論罪科刑法條全文：
中華民國刑法第320條
（普通竊盜罪、竊佔罪）
意圖為自己或第三人不法之所有，而竊取他人之動產者，為竊盜
罪，處5  年以下有期徒刑、拘役或 5 百元以下罰金。
意圖為自己或第三人不法之利益，而竊佔他人之不動產者，依前
項之規定處斷。
前二項之未遂犯罰之。


司法院資訊處製作；財團法人民間司法改革基金會備份。
